【裁判字號】    96,訴,864
【裁判日期】    970424
【裁判案由】    強盜
【裁判全文】
臺灣新竹地方法院刑事判決               96年度訴字第864號
    公  訴  人  臺灣新竹地方法院檢察署檢察官
    被      告  壬○○
                          巷1.
    選任辯護人  法律扶助基金會徐國楨律師
    被      告  申○○
                          （
    選任辯護人  法律扶助基金會陳偉民律師
    被      告  戊○○
                          巷8.
上列被告因強盜等案件，經檢察官提起公訴（96年度偵字第4912
、5355、5945、6005、6199、6210、6387、6849、6887號、96年
度毒偵字第1652號），本院判決如下：
    主  文
1.壬○○犯如附表一編號1至18所示之竊盜罪，各處如附表一編
  號1至18所示之刑及減處之刑，並應於刑之執行前令入勞動處
  所強制工作年，扣案之鑰匙壹支沒收。又犯如附表二編號1
  至8所示之罪，各處如附表二編號1至8所示之刑，如附表二之
  一所示之偽造署押均沒收。又犯如附表三編號1至3所示之搶奪
  罪，各處如附表三編號1至3所示之刑及減處之刑。又犯如附表
  四編號1至2所示之搶奪罪，各處如附表四編號1至2所示之刑。
  又犯如附表五所示之施用毒品罪，處如附表五所示之刑。又共
  同犯如附表六所示之加重強盜罪，處如附表六所示之刑。應執
  行有期徒刑拾柒年，並應於刑之執行前令入勞動處所強制工作
  年，扣案之鑰匙壹支、菜刀壹把、如附表二之一所示之偽造
  署押，均沒收。
2.申○○共同意圖為自己不法之所有，攜帶兇器，以強暴至使不
  能抗拒，而取他人之物，處有期徒刑柒年陸月。扣案之菜刀壹
  把沒收。
  申○○被訴附表一編號18之竊盜罪，無罪。
3.戊○○共同行使偽造私文書，足以生損害於他人，處有期徒刑
  陸月，如易科罰金，以新臺幣壹仟元折算壹日。簽帳單上偽簽
  「丑○○」壹式壹枚沒收。
  戊○○被訴附表二編號7之偽造文書等罪，均無罪。
    事  實
一、壬○○為年滿18歲以上之人，有犯罪習慣，於附表一編號1
    至18所示犯罪時間、犯罪地點，均單獨1人，或徒手（編號1
    至17部分）、或持自備鑰匙1支（編號18部分），以附表一
    各編號所示之竊取方法，竊得巳○○等人之財物，得手後，
    或供己花用、或變賣得款花用、或將所刮中之彩券向不詳彩
    券行兌換獎金花用殆盡、或盜刷信用卡購物（詳下述事實二
    ）、或供作強盜財物之交通工具（詳下述事實五）。
二、壬○○、戊○○另基於行使偽造私文書及意圖為自己不法所
    有之詐欺犯意，為下列盜刷信用卡犯行：
（一）壬○○於竊得附表一編號4、6之Ｂ○○、庚○○之信用卡
      後，均單獨1人，於附表二編號1至6所示時間、地點，持
      所竊得之信用卡，偽冒係信用卡持卡人名義消費購買附表
      二編號1至6商品，並以所竊得之信用卡刷卡方式支付所購
      買商品價款，壬○○並分別於附表二編號1至4、編號6之
      信用卡簽帳單商店存根聯之持卡人簽名欄內，偽簽持卡人
      之姓名，用以表示信用卡持卡名義人確有消費存根聯上之
      交易金額，而偽造該信用卡簽帳單，並以交付該信用卡簽
      帳單予店員，謊稱係信用卡持卡名義人而行使，使附表二
      編號1至3、編號6店員均陷於錯誤，而交付所購買之商品
      。附表二編號4部分，因店員Ｄ○○發現壬○○所行使之
      簽帳單上簽名不符，並未陷於錯誤而未將數位錄影機交予
      壬○○，致壬○○未詐得財物得逞。另附表二編號5部分
      ，因壬○○所持用之Ｂ○○信用卡已遭掛失，致無法刷卡
      列印簽帳單，店員亦未陷於錯誤而交付物品，致壬○○未
      能盜刷成功、亦未詐得財物。
（二）戊○○於民國96年7月4日下午1時許，在新竹市香山區之
      蔡升富住處內，取得丑○○之合作金庫信用卡（卡號：00
      00000000000000）1張，旋即以電話要求壬○○持上開信
      用卡盜刷購買液晶電視1台，用以抵償壬○○積欠戊○○
      之新臺幣（下同）3千元，再由戊○○交付液晶電視抵償
      積欠蔡升富之4萬5千元，壬○○應允後，戊○○遂於同日
      即96年7月4日下午2時許，在新竹市○○路麥當勞前面，
      交付上開丑○○之合作金庫信用卡予壬○○，並指定盜刷
      購買液晶電視1台，而壬○○收受上開信用卡後，為下列
      行為：
    １、壬○○取得丑○○之上開信用卡後，為確認該信用卡可
        以正常刷用，先單獨1人，於附表二編號7所示時間、地
        點，持丑○○之合作金庫信用卡，偽冒係「丑○○」名
        義消費購買附表二編號7之針孔掃描器（起訴書誤載為
        監視器鏡頭），並以「丑○○」信用卡刷卡方式支付所
        購買商品價款，壬○○於附表二編號7之信用卡簽帳單
        商店存根聯之持卡人簽名欄內，偽簽「丑○○」之簽名
        ，用以表示「丑○○」確有消費存根聯上之交易金額，
        而偽造該信用卡簽帳單，並以交付該信用卡簽帳單予店
        員，謊稱係信用卡持卡名義人而行使，使附表二編號7
        店員陷於錯誤，而交付所購買之商品，壬○○得手後，
        變賣3千元花用殆盡。
    ２、壬○○與戊○○基於行使偽造私文書及意圖為自己不法
        所有之詐欺犯意聯絡，壬○○依戊○○之指示，遂於附
        表二編號8所示時間、地點，持丑○○之合作金庫信用
        卡，偽冒係「丑○○」名義消費購買附表二編號8之液
        晶電視1台，並以「丑○○」信用卡刷卡方式支付所購
        買商品價款，壬○○於附表二編號8之信用卡簽帳單商
        店存根聯之持卡人簽名欄內，偽簽「丑○○」之簽名，
        用以表示「丑○○」確有消費存根聯上之交易金額，而
        偽造該信用卡簽帳單，並以交付該信用卡簽帳單予店員
        ，謊稱係信用卡持卡名義人而行使，使附表二編號8店
        員陷於錯誤，而交付所購買之液晶電視1台，壬○○得
        手後，旋即通知戊○○，戊○○則與友人何僑生共同駕
        車前往新竹市○○路440號之信友電器行載走上開液晶
        電視1台。
三、壬○○另基於意圖為自己不法所有之搶奪犯意，為下列行為
    ：
（一）壬○○於附表三編號1至3所示犯罪時間、犯罪地點，均單
      獨1人，均徒手，以附表三編號1至3所示之搶奪方式，搶
      奪辰○○等人之財物，得手後，將所刮中之彩券向不詳彩
      券行兌換獎金花用殆盡。
（二）壬○○於96年9月15日凌晨2時10分，騎乘機車尾隨宙○○
      所騎乘之車號F6L-281號輕型機車，至新竹市○○路98 號
      前，趁宙○○不備之際，徒手搶奪宙○○放置在機車腳踏
      板之包包（內有行車執照、國民身分證、健保卡、手機1
      支及現金2千元），得手後逃逸。
（三）壬○○於96年9月15日凌晨3時50分，騎乘機車尾隨卯○○
      所騎乘之車號PD5-575號重型機車，至新竹市○○路○段、
      愛文街口，趁卯○○不備之際，徒手搶奪卯○○所有放置
      在機車腳踏板之白色條紋皮包（內有行動電話1支、國民
      身分證、健保卡、中國信託信用卡、安泰銀行金融卡、汽
      車駕駛執行、機車駕駛執照、行車執照、現金1千元），
      得手後逃逸。
四、壬○○前於94年間，因施用毒品案件，經本院以94年度毒聲
    字第96號裁定送觀察、勒戒後，認無繼續施用毒品之傾向，
    而於94年7月13日執行完畢而釋放，並由臺灣新竹地方法院
    檢察署檢察官以94年度毒偵緝字第48號、94年度毒偵字第
    1224 號為不起訴處分確定。詎其仍不知悔改，於上開觀察
    勒戒執行完畢而釋放後5年內，另復基於施用第二級毒品安
    非他命之之犯意，於96年9月28日下午3許，在其位於新竹市
    ○○○街18巷19號住處，以將安非他命置於玻璃球內加熱燒
    烤吸食煙霧之方式，施用第二級毒品安非他命1次。
五、壬○○與申○○另基於意圖為自己不法所有之強盜犯意聯絡
    ，壬○○於96年10月16日凌晨2時餘，在新竹市○○○街23
    號之不詳名稱網咖外，提供來源不明之安全帽1頂、口罩1個
    予申○○配戴，及其所有之菜刀1把予申○○持有，2人共同
    於同日即96年10月16日凌晨2時58分許，由壬○○騎乘前開
    竊得之車號HNI-351號重型機車（附表一編號18部分）搭載
    申○○，前往新竹市○○路○段422巷25號之衛生署立新竹醫
    院（下稱新竹醫院）旁萊爾富超商門外，推由申○○攜帶客
    觀上足以傷害人生命、身體，足供兇器使用之菜刀1把置於
    衣袖內，進入萊爾富超商內，壬○○騎乘機車在新竹醫院圍
    牆外等候接應。而申○○進入萊爾富超商內，見員工酉○○
    單獨1人在冰箱補貨，遂手指袖口露出之菜刀，聲稱要搶劫
    ，至使酉○○不能抗拒，申○○自行至收銀台下拿取塑膠盒
    內之現金5千元，得手後，旋即跑出萊爾富超商，坐上壬○○在外接應之機車上，沿途將持用之菜刀丟棄在附近大水溝
    內，另將上開機車棄置在網咖附近之新竹市○○○街22巷21
    弄內，嗣返回上開網咖朋分強盜所得之現金，且花用殆盡。
六、為警於96年9月28日下午5時30分，為警持拘票在新竹市○區
    ○○路608巷7弄3號對面土地公廟拘提壬○○到案，依壬○○自白循線在蔡升富位於新竹市○○區○○路366號住處，
    查獲IC卡（100元13張、200元9張）、國際電話卡9張，且採
    集壬○○尿液送驗，呈安非他命、甲基安非他命陽性反應。
    另為警於96年10月16日晚上11時30分，在新竹市○○里○鄰
    ○○路163號前查獲申○○，並起獲申○○所持用之安全帽1
    頂、口罩1個、菜刀1把，再循線拘提壬○○到案，並扣得壬○○所有、供竊車所用之鑰匙1支。
七、案經庚○○、卯○○、子○○、戌○○（起訴書誤載為陳佳
    慧）、癸○○、辛○○、己○○、黃○○、宙○○、乙○○
    、Ｂ○○、中國信託銀行、台新銀行、合作金庫銀行告訴、
    新竹市警察局第一分局、新竹市警察局第二分局、新竹市警
    察局第三分局報告及臺北市政府警察局移送臺灣新竹地方法
    院檢察署檢察官偵查起訴。
    理  由
甲、程序方面：
一、被告申○○及其辯護人認同案被告壬○○於警詢中之陳述，
    不具證據能力一節。經查：(1)按被告以外之人於審判外之言
    詞或書面陳述，除法律有規定者外，不得作為證據，刑事訴
    訟法第159條第1項定有明文。(2)本案被告壬○○於警詢中之
    陳述，對於被告申○○而言，係屬「被告以外之人於審判外
    之言詞陳述」，且查無符合傳聞證據例外之規定，徵諸上揭
    規定，認被告壬○○於警詢中之陳述，對於被告申○○而言
    ，並無證據能力。
二、除上開爭執而經本院認定無證據能力者外，另按被告以外之
    人於審判外之言詞或書面陳述，除法律有規定者外，不得作
    為證據；又被告以外之人於審判外之陳述，雖不符合同法第
    159條之1至第159條之4之規定，但經當事人於審判程序同意
    作為證據，法院審酌該言詞陳述或書面陳述作成時之情況，
    認為適當者，亦得為證據。當事人、代理人或辯護人於法院
    調查證據時，知有第159條第1項不得為證據之情形，而未於
    言詞辯論終結前聲明異議者，視為有前項之同意，刑事訴訟
    法第159條第1項及第159條之5分別定有明文。經查，本判決
    除前述一部分所指部分外，下列所引用之各該被告以外之人
    於審判外之陳述（包含書面陳述），除公務員職務上製作之
    紀錄文書，並無顯不可信之情況，依刑事訴訟法第159條之4
    第1款規定，有證據能力外，其餘亦屬傳聞證據部分，檢察
    官、被告及辯護人於本院準備程序中均表示沒有意見，且迄
    於言詞辯論終結前亦未聲明異議。本院審酌上開證據資料製
    作時之情況，尚無違法不當及證明力明顯過低之瑕疵，亦認
    為以之作為證據應屬適當，故揆諸前開規定，爰依刑事訴訟
    法第159條之5規定，認前揭證據資料均有證據能力。
乙、有罪部分
一、事實一（即附表一）部分
    訊據被告壬○○就其為附表一編號1至18所載之竊盜、夜間
    侵入住宅竊盜等事實，迭於警詢、偵訊及本院準備程序、審
    理中均自白認罪，並有下列證據可資佐證：
（一）人證部分：告訴人庚○○（附表一編號6）於警詢、偵
      訊中指訴遭竊情節在卷可稽（見96偵4912：10至12頁、34
      頁）。被害人巳○○（附表一編號1）、告訴人子○○
      （附表一編號3）、被害人丁○○（附表一編號5）、被害
      人未○○（附表一編號8）、告訴人癸○○（附表一編號
      10）、被害人午○○（附表一編號11）、告訴人黃○○（
      附表一編號13）、告訴人乙○○（附表一編號14）、被害
      人天○○（附表一編號15）、被害人宇○○（附表一編號
      16）、被害人寅○○（附表一編號17）於警詢中指訴遭竊
      過程，並指認被告壬○○等情在卷可稽（見96偵5945：31
      至33頁、35至37頁、49至50頁、51至52頁、53至54頁、55
      至56頁、61至62頁、63至64頁、85至86頁、87頁、88至89
      頁、90頁、92至93頁）。告訴人辛○○（附表一編號12
      ）、丙○○（附表一編號2）於警詢中指訴遭竊過程，並
      指認被告壬○○；嗣於本院準備程序中指訴遭竊過程在卷
      可查（見96偵5945：57至58頁。96偵6849：8至11頁。本
      院卷一：95頁、96至97頁）。被害人Ｃ○○（附表一編
      號7）、被害人地○○（附表一編號18）、被害人甲○○
      （附表一編號9）、告訴人Ｂ○○（附表一編號4）於警詢
      中指訴遭竊過程，並指認被告壬○○等情在卷可稽（見96
      偵6005：5至6頁、7頁。96偵6210：30至31頁。96偵6387
      ：5至6頁、7至8頁。96偵6887：11至13頁）。
（二）書證部分：被告壬○○冒用「庚○○」姓名盜刷、丟棄
      贓物之照片6幀（見96偵4912：26至28頁）。附表一編
      號3聯芳彩券行之刑案現場測繪圖1紙。附表一編號13福
      田彩券行之通聯調閱查詢單、現場照片3幀、刑案現場測
      繪圖1紙。附表一編號16之車號BF7-772號機車之新竹市
      警察局車輛協尋電腦入單。附表一編號14之被害人乙○○出具之贓物認領保管單1紙及新竹雅富店9月22日重點商
      品列管表1紙。刑案現場照片34幀（以上見96偵5945：3
      9頁、65至69頁、91頁、100至101頁、102至118頁）。
      附表一編號7被害人Ｃ○○報案之新竹市警察局第二分局
      文華派出所之受理刑事案件報案三聯單、文華派出所之受
      理各類案件紀錄表、現場照片4幀、刑案現場測繪圖（見9
      6偵6005：12至15頁）。附表一編號18被害人地○○領
      回機車出具之贓物認領保管單1紙（見96偵6210：55頁）
      。附表一編號9被害人甲○○報案之新竹市警察局第二
      分局東勢派出所之受理各類案件紀錄表、報案三聯單、發
      生竊盜案件紀錄表、現場照片10幀（見96偵6387：13至21
      頁）。內政部警政署刑事警察局鑑驗書1份、刑事案件
      證物採驗紀錄表1份：煙蒂與被告壬○○DNA相同（附表一
      編號2）。附表一編號2被害人丙○○遭竊之勘查報告勘
      查採證同意書、刑案現場測繪圖、現場照片24幀（以上見
      96偵6849：12至33頁）。附表一編號4被害人Ｂ○○報
      案之新竹市警察局第一分局樹林頭派出所之受理刑事案件
      報案三聯單（見96偵6887：31頁）。
（三）復有被告壬○○所有、供其犯附表一編號18之竊盜犯行所
      用之物扣案可證，是認被告壬○○上開自白內容應與事實
      相符，本案此部分事證已臻明確，被告壬○○為附表一編
      號1至18所載之竊盜、於夜間侵入住宅竊盜等犯行，皆堪
      予認定，自應依法予以論罪科刑。
二、事實二（即附表二）部分
    訊據被告壬○○就其為附表二編號1至8所載之盜刷信用卡事
    實，迭於警詢、偵訊及本院準備程序、審理中均自白認罪；
    另據被告戊○○就其與被告壬○○共犯附表二編號8所載之
    盜刷信用卡犯行，於本院審理中亦自白認罪（見本院卷三：
    62頁） ，並有下列證據可資佐證：
（一）人證部分：告訴人庚○○（附表二編號6）於警詢、偵
      訊中指訴：其所有之卡號：0000000000000000信用卡遭盜
      刷2筆，包括96年6月30日16時59分遭盜刷24000元、96年6
      月30日17時25分遭盜刷20000元等語在卷可查（見96偵491
      2：10至12頁、96偵4912：34頁）。證人即大同綜合訊
      電股份有限公司（下稱大同公司）新竹服務站站長萬文智
      、證人即天錄醫療儀器有限公司負責人謝玉玲、證人即信
      友電器行（起訴書誤載為信有電器行）負責人張美玉於警
      詢中證述被告壬○○前往該店刷卡情節在卷可憑（見96偵
      4912：13至16頁。96偵5355：15至18頁、19至22頁）。
      告訴人中國信託銀行代理人亥○○、告訴人合作金庫代理
      人Ａ○○於警詢、偵訊中指訴綦詳（見96偵4912：17至19
      頁、54至57、59頁。96偵5355：23至25頁。96偵6887：24
      至26頁）。及告訴人台新銀行代理人玄○○於警詢中指訴
      綦詳（見96偵6887：28至29頁）。被害人丑○○（附表
      二編號7、8）於警詢中指述：其所有之合作金庫信用卡遭
      盜刷2筆等語（見96偵5355：14頁）。告訴人Ｂ○○（
      附表二編號1至5）於警詢中指訴：信用卡遭盜刷等情在卷
      可參（見96偵6887：11至13頁）。證人即大同電器新竹
      服務站人員陳長宗於警詢中證述：其處理附表二編號5之
      刷卡，因刷卡遭拒絕而交易未成功，並指認被告壬○○照
      片等情在卷可稽（見96偵6887：14至17頁）。證人即新
      智錄影機專賣店員工Ｄ○○於警詢中證述：其處理附表二
      編號4之刷卡，因簽名不符而取消交易等語（見96偵688 7
      ：20至22頁），復於本院審理中亦為相同之證言（見本院
      卷三：32至33頁），核與證人即新智錄影機專賣店員工Ｅ
      ○○於本院審理中證述情節相符（見本院卷三：33至34頁
      ）。證人即同案被告壬○○於偵訊中證述：被告戊○○
      交付丑○○之合作金庫信用卡盜刷之過程在卷可佐（見96
      偵4912：49至51頁。96偵5355：102至105頁）。證人即
      同案被告戊○○於偵訊中證述：丑○○之合作金庫信用卡
      開卡過程、交付給被告壬○○刷卡等情在卷可稽（見96偵
      4912：78至80頁。96偵5355：102至105頁）。
（二）書證部分：附表二編號6之被害人庚○○之中國信託信
      用卡「紅利分享計劃」活動專用申請書1紙。中國信託
      出具之庚○○信用卡遭冒用之明細1紙。大同綜合訊電
      商品承購單1紙：被告壬○○冒簽「庚○○」姓名1枚。
      財團法人聯合信用卡處理中心EDC帳單調閱明細表2紙：金
      額為20000元之被告壬○○冒簽「庚○○」姓名1式1枚。
      金額為24000元之被告壬○○冒簽「庚○○」姓名1式1枚
      。被告壬○○冒用「庚○○」姓名盜刷、丟棄贓物之照
      片6幀。合作金庫商業銀行96年11月1日所出具之合金總
      卡字第0960034408號函1紙：附表二編號7、8之被害人丑
      ○○之信用卡是在96年7月4日下午13時45分54秒，開卡方
      式為電話語音開卡。中華電信股份有限公司客服處二客
      服第七作業中心回覆單：丑○○信用卡：96年7月4日開卡
      之0000000000000000，未顯示來電號碼（以上見96偵4912
      ：21至28頁、102頁、105頁）。丑○○之信用卡申請書
      1紙。合作金庫銀行北新竹國際信用卡疑遭偽冒異常交
      易處理記錄表1紙：附表二編號7、8之丑○○所有信用卡
      遭盜刷2筆之紀錄。丑○○信用卡之開卡歷史記錄查詢1
      紙。財團法人聯合信用卡處理中心EDC帳單調閱明細表2
      紙：金額為6200元之被告壬○○冒簽「丑○○」姓名1式1
      枚。金額為29500元之被告壬○○冒簽「丑○○」姓名1式
      1枚。被告壬○○冒用「丑○○」姓名，在信友電器行
      盜刷之監視錄影翻拍照片7幀（以上見96偵5355：27至31
      頁、35至38頁）。附表二編號4盜刷之監視翻拍照片2幀
      。附表二編號4、5之害人Ｂ○○遭盜刷中國信託銀行信
      用卡之冒用紀錄表1份。附表二編號1至3之被害人Ｂ○○遭盜刷台新銀行信用卡之台新銀行信用卡冒用明細1份
      、簽帳單2紙（以上見96偵6887：19頁、32頁、35至36頁
      ）。附表二編號1至5之被害人Ｂ○○向台新銀行掛失聲
      明書1紙（見96他2003：5頁）。
（三）綜上所述，被告壬○○、戊○○上開自白內容應與事實相
      符，本案此部分事證已臻明確，被告壬○○為附表二編號
      1至8所載之行使偽造私文書、詐欺等犯行；被告戊○○與
      被告壬○○共犯附表二編號8所載之行使偽造私文書、詐
      欺犯行，均堪予認定，自應依法予以論罪科刑。
三、事實三（即附表三、四）部分
（一）訊據被告壬○○就其為附表三編號1至3所載之搶奪事實，
      迭於警詢、偵訊及本院準備程序、審理中均自白認罪，並
      有下列證據可資佐證：
    １、被害人辰○○（附表三編號1）於警詢中指述：我於96
        年4月4日下午6時40分許，在彩券行內1名男子說要買彩
        券，我放在桌上，突然拿了彩券沒付錢就跑等語（見96
        偵5945：40至41頁、42至44頁）。
    ２、告訴人戌○○（起訴書、補充理由書誤載為陳佳慧、附
        表三編號2）於本院準備程序中指訴：剛開始的時候，
        被告壬○○有來找我好幾次給我錢買彩券，後來被告壬○○說彩券可以算他便宜一點，我說沒有辦法，被告壬○○叫我等一下他要去領錢，過了5分鐘後，我就把整
        本彩券拿出來，被告壬○○就直接騎機車拿走我整本的
        彩券。我不知道被告壬○○算是偷彩券或是搶彩券，但
        是彩券放在我手上，被告壬○○拿了就跑，我就馬上去
        報警。我在警局是指認被告壬○○本人等語綦詳（見本
        院卷一：94頁）。
    ３、告訴人己○○（附表三編號3）於本院準備程序中指訴
        ：被告壬○○最先來買整本的彩券，我說可以算他9千5
        百元，後來被告壬○○說要去領錢，沒有多久回來之後
        ，又說改買5千元，我的彩券種類很多，被告壬○○每
        一種都挑了好幾張，說要挑50張湊5千元，挑到最後被
        告壬○○說差了3張，被告壬○○的機車沒有熄火，他
        人坐在機車上面，還戴著安全帽，我拿給整本約80到90
        張的彩券讓被告壬○○挑最後的3張，自己整理桌面上
        他挑剩下的彩券，我沒有注意到被告壬○○就騎機車催
        油走了。被告壬○○剛開始所挑的47張在桌子上沒有拿
        走，只拿走最後那本80到90張彩券沒有付錢，我有記下
        機車車號尾數是573號。我一個月都沒有賺那麼多錢，
        被告壬○○一下子就把我搶走了。希望被告壬○○可以
        賠償我損失部分。在警局有指認被告壬○○本人，且被
        告壬○○自己有承認，而且被告壬○○常常經過我設彩
        券的地方，我還認得出被告壬○○，因為被告壬○○之
        前跟我買過彩券等語綦詳（見本院卷一：95至96頁）。
    ４、雖告訴人戌○○、己○○於警詢中係指訴被告壬○○係
        「偷走彩券」等語，惟可能源於告訴人戌○○、己○○
        對於法律適用之誤解，依其於本院指訴之過程，被告壬○○應係該當於搶奪罪之構成要件無訛，併此敘明。
    ５、附表三編號1報案之受理各類案件紀錄表附卷可稽（見
        96偵5945：45頁）。
（二）訊據被告壬○○矢口否認有為事實三（二）、（三）所載
      之飛車搶奪犯行，辯稱：我沒有騎機車搶奪告訴人宙○○
      、卯○○之財物，告訴人與證人均指認錯誤云云，惟查：
    １、被告壬○○於事實三（二）所載時地，騎乘機車搶奪告
        訴人宙○○放置在機車腳踏板之包包之事實：
        (1)業據告訴人宙○○警詢中指訴：96年9月15日上午2
          時10分，在新竹市○○路98巷巷口遭竊。我騎機車時
          ，將紅色大包包放在機車腳踏板上，歹徒騎乘不詳車
          號之深色機車尾隨在後，至新竹市○○路98巷巷口，
          趁我不注意時，用左手將我腳踏板上紅色包包拿走（
          內有黑色皮包、身分證、駕照、健保卡、現金新臺幣
          2千元、黃色化妝包），得手後騎機車逃離現場。警
          局內10餘名男性，有一個很像竊盜我財物之人，就是
          被告壬○○等語（見96偵5945：70至71頁）。嗣於
          偵訊中以證人身分證稱：我沒有看到嫌犯長相，被告
          壬○○的背影很像。在警局有一群人給我們指認，都
          是坐著，警方要我們指認時，並沒說誰是當天歹徒，
          我就指認出剛剛在庭之被告壬○○，是因為身材像等
          語（見96偵6210：109至110頁）。復於本院審理中
          透過指認鏡指認被告壬○○，並證述：我在96年9月1
          5日騎機車時被搶走包包，當時我騎機車行進中，我
          包包放在機車踏墊上，歹徒也是騎機車，他從我右後
          方過來，就直接把包包搶走。當時我被搶的時候我與
          我朋友Ｆ○○一起，她有看到歹徒的臉，當時我們各
          騎1部機車，我朋友機車在我的右前方，歹徒從我們
          兩部機車中間騎過去，用左手拿我的包包。我被搶的
          時候，我有尖叫，我的朋友有回頭看到歹徒，他們有
          對上眼。我在警局所做的指認，是依據看到歹徒的朋
          友Ｆ○○所提供的意見而做的指認等語（見本院卷二
          ：47至54頁）。殊不論證人即告訴人宙○○係參考目
          擊證人Ｆ○○之意見而為指認，觀諸證人即告訴人宙
          ○○於警詢、偵訊及本院審理中就其遭搶奪之過程指
          訴、證述明確，且前後互核相符，就此部分，堪足採
          信。
        (2)另據目擊證人Ｆ○○於警局中指證歹徒為被告壬○○一節在卷可按（見96偵5945：72至73頁）。嗣於
          偵訊中說明指認依據而證稱：嫌犯特徵是眼睛大大的
          ，鼻子很挺，斯文型，嫌犯穿著也是深色的，戴半罩
          式安全帽，前面沒有透明擋風片；剛剛在庭之被告壬○○是當天行搶的人，眼睛及看人的眼神，因為宙○○大叫一聲，我轉過頭去，剛好與嫌犯壬○○對到眼
          等語在卷可稽（見96偵6210：108至109頁）。復於
          本院審理中透過指認鏡指認被告壬○○，並詳細證述
          ：96年9月15日凌晨2時10分，新竹市○○路98 號前
          發生搶奪案件，我有在場，當時我距離搶奪的現場不
          到10公尺。歹徒的眼睛、鼻子大大的、很斯文、清秀
          ，有戴半罩式安全帽，歹徒臉部有全部露出來。被搶
          的人是我朋友，剛好遇到1個紅綠燈，她要左轉，我
          要直走，她被搶的時候，我剛好往後看，我有跟在庭
          的這位壬○○先生有對到臉1、2秒，他就從我旁邊騎
          過去。我在警局指認被告的過程，是警察問我1個房
          間裡面有無長得像嫌犯之人，我當時看到房間裡面約
          有10人，是有包含便衣警察在內，當時被告沒有上手
          銬，指認之前，警察也沒有告訴我哪1個人是帶回來
          的嫌犯。宙○○的包包放在機車踏墊前面的掛勾，我
          沒有看到歹徒親手拿走包包，但是我有看到歹徒拿著
          包包要離開時的狀況等語在卷可憑（見本院卷三：34
          頁背面至36頁）。觀諸證人Ｆ○○於警詢、偵訊及本
          院審理中就其目擊行搶歹徒、指認被告壬○○等情均
          證述明確且一致。參以上開證人即告訴人宙○○於本
          院審理中明確證述：因為現場有很亮的路燈，所以有
          辦法很清楚看到歹徒的臉，證人Ｆ○○與歹徒對到眼
          的時候是平行的，歹徒的臉右轉，我朋友的臉左轉，
          他們算是正面對看到等語（見本院卷二：51頁）。由
          上可知，證人Ｆ○○確實明確看見歹徒之面容，並能
          在供指認之10人範圍內，認出本案被告壬○○為行搶
          之歹徒，是認證人Ｆ○○指認被告壬○○情節，具有
          憑信性，堪足採認為真實。至被告壬○○空言否認犯
          行，無足採信。
    ２、被告壬○○於事實三（三）所載時地，騎乘機車搶奪告
        訴人卯○○放置在腳踏板之白色條紋皮包之事實，業據
        告訴人卯○○於961001警詢中指訴：96年9月15日上
        午2時30分在新竹市○○路與西大路口遭搶1個白色條紋
        包包（手機1支、身分證、健保卡、中國信託信用卡及
        金融卡、安泰銀行提款卡、汽車駕照、機車駕照及行照
        、現金新臺幣1千元）。歹徒是利用騎乘機車時將我所
        有白色條紋包包放置在機車腳踏板上，騎乘重機車（車
        號不詳、顏色深紅色）尾隨我至新竹市○○路與西大路
        口，趁我不注意時，用其左手將我放置在機車腳踏板上
        之白色條紋包包拿走，歹徒得手後立即騎乘機車逃逸現
        場。警局內10餘名男性，有一個很像搶奪我財物之人，
        就是被告壬○○。警方提出民眾於新竹市○道路○段後
        湖橋拾獲之咖啡色錢包為我遭搶之財物，內有身分證、
        健保卡、中國信託信用卡及金融卡、安泰銀行提款卡、
        汽車駕照、機車駕照等語在卷可憑（見96偵5945：78
        至79頁）。嗣於偵訊中證述：96年9月15日上午2時30
        分騎乘機車行經新竹市○○路與西大路口遭搶奪機車踏
        墊上皮包過程，有拿回皮包，但中國信託金融卡、信用
        卡、現今均不見。在警局時警方叫我指認側面、正面，
        問我是百分之幾像，我回答約70、80，我是因為身型才
        覺得像等語在卷（見96偵4912：69至70頁）。復於本
        院審理中透過指認鏡指認被告壬○○，仍堅稱：我在96
        年9月15日凌晨在新竹市○○路與西大路附近被搶奪財
        物。當日凌晨回家時，我第一次在西大路上有發現歹徒
        ，因為歹徒騎機車靠我很近，我覺得很奇怪，以為他喝
        醉酒，我停下來，歹徒就騎機車走了，我就從西大路右
        轉經國路，約2分鐘後，我騎機車比較慢，我又發現歹
        徒從右後方靠近我右腳處就把我的大包包拿走，我傻眼
        了，趕快追歹徒，追歹徒追到空軍醫院湳雅路那邊，後
        來追丟了之後我就去便利商店借電話報警，因為我當時
        身上都沒有錢。我沒有看到歹徒的車號，我有跟警察敘
        述機車外型、聲音，我被搶奪的時候右方有攝影機，警
        察有去看攝影機，有大概告訴我說那輛機車是失竊的機
        車。事發後兩個星期，警察打電話給我叫我去警局，我
        去的時候，警察並沒有說是指認，只說叫我去看一下，
        我去了警局後，就看了那個人的身高、體型與當日晚上
        行搶的歹徒我就說臉的相似度大約百分之30、身材的相
        似度是百分之70，歹徒行搶時，我有看到歹徒的臉，但
        時間不超過3秒鐘。我在警局指認時，我看的時間沒有
        很長，印象中房間裡面有3、4個人，被告壬○○坐在那
        邊，我要指認時，警察有叫被告壬○○站起來轉身讓我
        指認。我在警局指認時，我確認是身型，我看到歹徒的
        臉只有3秒鐘，所以我是依據歹徒的身型與印象中的臉
        孔所指認的。事隔半年後之現在，經我當庭看的結果，
        在庭被告壬○○身高、膚色都與當日歹徒很像等語在卷
        可證（見本院卷二：151至156頁）。由上可知，證人即
        告訴人卯○○前後指訴、證述內容相符，參以證人卯○○既於歹徒第1次試圖接近行搶時，已經注意到形跡可
        疑之歹徒，其在如此特別情況，當對於歹徒之舉止、體
        型、大致容貌印象深刻；佐以歹徒第2次接近而動手行
        搶時，證人卯○○確實有看到歹徒之面容，短短3秒鐘
        足以意識到歹徒面容之重要特徵，尤以證人卯○○所提
        到之膚色部分，本案被告壬○○之綽號為「小白」，而
        其膚色較於一般人明顯白皙許多，堪認屬被告壬○○之
        特徵之一，可見證人卯○○指認本案被告壬○○為行搶
        之歹徒，並非無的放矢。綜上所陳，證人即告訴人卯○○之指訴、證述及指認被告壬○○等情，均具有憑信性
        ，堪足採認為真實。至被告壬○○空言否認犯行，無足
        採信。
    ３、復有告訴人宙○○報案之新竹市警察局第一分局樹林頭
        派出所之受理各類案件紀錄表（96偵5945：77頁）、告
        訴人卯○○報案之新竹市警察局第一分局北門派出所之
        受理各類案件紀錄表、行徑路線說明、路線圖1份（見
        96偵5945：82至84頁）附卷可稽。
（三）綜上所述，本案此部分事證已臻明確，被告壬○○為事實
      三（一）（二）、（三）所載之搶奪犯行，均堪予認定，
      自應依法予以論罪科刑。
四、事實四部分
（一）訊據被告壬○○就其為事實四所載之施用安非他命犯行，
      迭於警詢、偵訊及本院準備程序、審理中均自白認罪，又
      被告壬○○為警查獲所採集之尿液（代號：A-283），經
      送台灣尖端先進生技醫藥股份有限公司檢驗結果，呈安非
      他命及甲基安非他命陽性反應，此有真實姓名代號對照表
      暨送驗登記簿1紙、台灣尖端先進生技醫藥股份有限公司
      於96年10月11日出具之濫用藥物檢驗報告附卷可稽（見96
      毒偵1652：17至18頁），足見認被告上開自白內容與事實
      相符，是認被告於事實四所載實地施用第二級毒品犯行，
      堪予認定。
（二）又被告前於94年間，因施用毒品案件，經本院以94年度毒
      聲字第96號裁定送觀察勒戒後，認無繼續施用毒品之傾向
      ，而於94年7月13日執行完畢而釋放等情，有臺灣高等法
      院被告前案紀錄表、在監在押全國紀錄表在卷可按，被告
      於上開觀察勒戒執行完畢後5年內再犯本案施用第二級毒
      品犯行，自應依法予以論罪科刑。
五、事實五部分
（一）訊據被告申○○就其為事實五所載之攜帶菜刀強盜犯行，
      迭於警詢、偵訊及本院準備程序、審理中均自白認罪；另
      據被告壬○○固坦承於事實五所載時地騎乘竊得之車號
      HNI-351號重型機車（附表一編號18部分）搭載申○○前
      往新竹醫院旁萊爾富超商門口，惟矢口否認有何強盜犯行
      ，辯稱：當時申○○要我騎機車載他去新竹醫院找朋友，
      我不知道他要去強盜超商，他所攜帶之菜刀、安全帽、口
      罩均與我無關云云。經查：
    １、事實五所載之時地，該萊爾富超商遭人持菜刀強盜之事
        實，業據證人即被害人酉○○於警詢中指述：96年10
        月16日凌晨2時58分，1名男子（身高約175至180公分、
        瘦高、著黑色背心、內穿紅色上衣、頭戴半罩式安全帽
        、戴粉紅色有卡通圖案之口罩、戴橢圓形鏡框眼鏡、講
        國語），自門口進超商就自右手露出一截刀子對我說要
        搶劫，該男子就自己走進櫃臺拿了1盒錢（內有約現金1
        萬元），我當時就立刻阻止，他警告我不要過來他只是
        要錢不想傷害我，我再次上前阻止時，他改抽一疊約5
        千元鈔票離開。該男子好像是該店離職員工申○○。歹
        徒是持扣案之刀子，我當時只見到他1人，他是用徒步
        離開現場，往立體停車場方現跑離，經調閱監視錄影系
        統，有看見另1人載嫌犯至店門下車後駛離現場等語綦
        詳（見96偵6199：17至19頁）。嗣於本院審理中證稱
        ：我有見過在庭被告申○○，是在申○○離職前看過，
        96年10月16日案發當日也有在超商內看過。96年10月16
        日我在超商內，當時正在冰箱補貨，申○○進入超商就
        敲冰箱的門叫我出來，我就出來，他手上有1支不知道
        什麼刀子，但藏在袖子裡面只露出一點點出來，他有比
        刀子給我看，我本來還不知道那是刀子，後來我看清楚
        一點，我才知道那是刀子，我才問他他要幹嘛，他才說
        要搶劫。當時我看出那是刀子後會害怕，我不敢去反抗
        ，應該也不能反抗。申○○就跑到一個放零用金的盒子
        ，裡面約有紙鈔、硬幣共約2萬元，他自己就去拿，我
        在他旁邊看著他拿錢，我靠過去一點，但是我沒有做任
        何動作，我只是口頭上有叫他不要全部拿走，沒有實際
        的肢體動作。他就拿走5千元紙鈔攤給我看，因為他有
        刀子，他要走的時候，我沒有阻止他，後來他往外跑，
        有1台機車在門口約10公尺地方等他，申○○坐上機車
        就走了，我沒有出去看等語（見本院卷二：171至175頁
        ）。觀諸證人即被害人酉○○於警詢、本院審理中前後
        指述、證述內容一致，核與被告申○○供承前往該超商
        強盜之情節相符，是認證人即被害人酉○○上開指述、
        證述內容，堪足採認為真實。至被告申○○之選任辯護
        人辯護意旨認：被害人酉○○遭強盜時，未達到不能抗
        拒之程度一節，惟被害人酉○○於本院審理中證述：當
        時我會看出那是刀子後，我不敢去反抗，應該也不能反
        抗等情在卷明確，已如前述，是上開辯解，委無足採。
    ２、被告申○○雖於警詢、偵訊及本院準備程序及歷次審理
        中就被告壬○○有無共同於事實五時地攜帶菜刀強盜超
        商之情節，前後供述、證述不一。惟經本院當庭勘驗被
        告申○○於97年2月3日在台灣新竹看守所之接見錄音光
        碟後，查知被告申○○與母親談及案情均詳如補充理由
        書(二)所附之勘驗紀錄內容（見本院卷二：59至61頁）後
        ，被告申○○即於97年3月18日審理中表明願意全盤拖
        出案情，並說明被告壬○○之參與情節為：案發前一天
        晚上約8、9點我先到網咖，壬○○在晚上10點到10點半
        之間也進入網咖，壬○○跑來找我拿煙，我給他1支煙
        ，壬○○在網咖內找他1個光頭的朋友，他們在聊天，
        我不知道內容為何，壬○○抽完煙問我有沒有錢，我說
        我沒有錢，後來壬○○把我約出去網咖外抽煙聊天，他
        問我說我是不是什麼事情都敢做，我說如果不是太嚴重
        的應該都可以，他叫我先去砸1台在經國路警察局後面
        類似郵局或農會前的發財車，他叫我拿石頭砸破車窗玻
        璃拿出裡面的包包，我說不要，因為人太多了，後來就
        閒聊，剛好1個女孩子從對街我們面前走過去，壬○○
        說叫我陪他去幹1台贓車，我說要幹嘛，壬○○說陪他
        去幹贓車搶那個女孩子的皮包，我跟他說不要，如果搶
        錢時害那個女孩子跌倒，對方是女孩子所以我不要，我
        們就繼續閒聊，我突然冒出1句不然我們去搶超商好了
        ，我們2人相視而笑，後來這個話題我們沒有繼續。壬○○就說他12點到凌晨1點之間，他會來網咖找我，之
        後他就離開，我就回網咖了，我就繼續在網咖內打電腦
        ，後來壬○○有再出現，我不確定時間，他就問我說有
        沒有空，要出去繞一繞，我同意後，壬○○就騎我弟弟
        名下那台VINO機車載我，開始在經國路的警察局與麥當
        勞附近的小巷子的大樓、住戶繞來繞去。我再問他說你
        要幹嘛，他說他要幹贓車叫我幫他把風，我就問他如何
        幹，他說他有1把不知道是50或125CC的機車鑰匙，他就
        說將鑰匙插進去鑰匙孔，如果撬的開的話就可以發動，
        不知道騎車到哪棟大樓的樓下，他就走進去那棟大樓沒
        有關的大門內，他就叫我先四處繞一下，我對附近不熟
        ，我不知道自己繞到哪裡了，後來我就聽到後面有喇叭
        聲音，一回頭就看到壬○○騎了1部機車，我們就各騎
        1部機車回到網咖，下車後我就問壬○○你真的幹這台
        機車，他說沒有關係，幹就幹了，我一直跟他說不要幹
        這台機車，我會緊張，萬一被捉到了怎麼辦。回到網咖
        之後，我們就繼續坐了約30分鐘左右，我就問他說，案
        發前兩天，我家遭小偷是否壬○○做的，他說不是，我
        就說他去過我家，我附近的鄰居說壬○○在我家遭竊那
        天有跑到我家樓下，大家都說是1個矮矮胖胖的人，我
        唯一想到的就是壬○○，所以我才會這樣子問他。我就
        說我家遭竊，我母親的證件、現金都被偷了，急需用錢
        ，我問他說有無什麼好的方法，他就說剛剛砸車偷包、
        飛車搶劫你都不要，我們又接上剛剛搶超商的話題，剛
        開始跟他講的時候，壬○○說他不要他會怕，他說他有
        20幾條前科，警察看到他就會抓他，我聽到他說他有20
        幾條前科，我覺得自己怎麼會認識到這種朋友，我是個
        是非分明的人，我聽到他有20幾條前科原本有想要去報
        案，後來想想說算了，因為我怕他知道是我報案，他會
        去報復我的家人。我就問他搶超商你要不要，壬○○前
        幾次都否決，後來想說要讓壬○○進來，就是拐他去搶
        ，後來我覺得壬○○慢慢有點心動，他問我說用什麼去
        搶，我說我沒有武器，他問我刀子、棍子可不可以，我
        說隨便，他就叫我等他一下，他離開大約有10多分鐘，
        壬○○回來後就丟給我1把刀子，就是昨天開庭當庭拆
        開拿給警察的那把刀子，壬○○就騎那部贓車載我去署
        立醫院，因為我告訴他說署立醫院超商、急診處的附近
        我比較熟，因為我曾經在那個萊爾富超商工作過，我就
        說去那邊的話，應該比較不可能被抓，我剛開始就想辦
        法讓壬○○進去超商行搶，我們在署立醫院附近的路口
        統一超商前有停下來，他就推託說他有20幾條前科，警
        察看到就會抓他，所以我就一時心軟，就決定由我進去
        萊爾富超商強盜，到了萊爾富超商的門口，我突然害怕
        ，我就把刀子藏在右手袖口內，我進去的時候看到沒有
        人，我就走到搬貨的後場。我是在壬○○幹了機車時，
        壬○○有另外偷2頂安全帽，壬○○他自己有1個口罩，
        他在網咖時就已經把1頂安全帽及他的口罩交給我，所
        以我們都穿戴好才從網咖出發去署立新竹醫院。我到萊
        爾富超商內員工搬貨的後場把員工請出來，後來我就引
        領員工到櫃台，他在櫃台外，我在櫃台內，我在請員工
        出來時，有幾次動作太大，袖子有露出刀尖，當時是我
        在櫃台內，員工在櫃台外，我就拿櫃台裡面有1個蛋捲
        鐵盒上的塑膠小盒內的錢，剛開始被害人問我要幹嘛，
        我說我要行搶，他說不能拿全部，我跟他說我是真的缺
        錢用，請你讓我走，第2次員工再口頭阻擋要我不能拿
        全部，我當時就很情急就說我要買毒品，請讓我走，我
        只是為了錢而已，我不願意傷害你，第3次員工口頭阻
        擋我要我不要拿全部，我就隨意抽了5疊鈔票，好像有
        兩張5百元，其他都是百元鈔票，我就把錢攤開來給員
        工看，他也看到總數是5千元，我問他這樣子可以放我
        走了嗎，員工就沒有講話，退到一旁，我就急急忙忙跑
        出去，我在自動門開門前有跟員工說不好意思，我就一
        直跑，跑到署立醫院的圍牆外，我就坐上壬○○騎的那
        台贓車後座，騎到橋那邊要丟棄贓車、與作案工具之前
        ，壬○○有問我搶到多少，我說5千元，壬○○說對分
        ，後來到橋那邊之後，壬○○就把機車丟在那邊，我就
        把菜刀隨手丟往水溝，我們就走路回網咖外，就開始分
        錢，壬○○說要買東西，但是沒有明說要買什麼，我猜
        得出他是要買毒品，所以他分3千元，是1張5百元，其
        餘都是百元鈔票，壬○○就走了，我不知道他走去哪裡
        ，我就回網咖內，後來壬○○有1個朋友跑進來網咖問
        我壬○○的下落，我就說我不知道他跑去哪裡，他朋友
        給我的感覺好像很生氣急著要找壬○○出來。後來他朋
        友請了一群朋友來網咖找壬○○，請他們四處去找找看
        ，我就被他朋友請到網咖附近的7-11超商，我還進去裡
        面買了2個三角飯團，邊吃邊等，不知道等了多久，感
        覺約1個小時，我就再走回網咖，看到壬○○的臉變得
        很紅，就騎了1台亮紅色的迪爵或金豪邁的機車，我不
        知道壬○○當時說了什麼，他朋友看到壬○○就氣沖沖
        得過來找他，後來壬○○與他的朋友都一起走了，我就
        繼續在網咖內打電腦，我打到天亮約早上7、8點我回到
        家門口，就被警察帶到湳雅派出所去。我要補充在7-11
        超商門口等的時候，我有看到便衣警察進去網咖。帶到
        派出所之前，警察一直問我昨天去哪裡、做了什麼事情
        ，警察一直問我的回答都是不知道我在打網咖。派出所
        所長請我去辦公室聊天時，我就嚇到以為會被動用私刑
        之類的，後來所長說如果我承認而且帶警察去找作案贓
        車、工具，他們就說會幫我跟法官求情讓我那天能夠回
        家。那天我就帶警察去找，我有做的我都認了，警察卻
        說我把重的罪名都推給壬○○，當時我不知道壬○○叫
        什麼名字，我只知道他叫「小白」，警察還說「小白」
        可能是我虛擬出來的人，後來我很生氣，我就被押到北
        大路一分局2樓時，他們幫我製作警詢筆錄時，我回答
        的內容與在湳雅派出所的筆錄相同，他們有給我1張紙
        ，紙上有3張1吋或是2吋的照片，他們叫我指出哪1個是
        「小白」，我就指出同案被告壬○○就是「小白」。後
        來一分局的警員把我移送到地檢署開庭，同日我有開過
        2次庭，我講的口供都與警察局所講的口供相同，我請
        最後一個開庭的法官，看可否讓我交保，我說我做錯了
        我承認，後來我就被羈押了，到了看守所禁見後再第一
        次開偵查庭，我也是有照實跟偵查檢察官講，我感覺偵
        查檢察官也跟湳雅派出所的警察一樣，認為我把重的罪
        推給壬○○，檢察官問完我告一段落，把我暫解還拘留
        室換訊問壬○○，壬○○問完之後也回拘留室，我們2
        人當時就一起留在拘留室，壬○○就在拘留室內要我改
        口供，他說他有20多條前科，又被抓到這條，他說叫我
        可憐他可否扛起這條強盜罪，他扛那部偷車子的罪，我
        當時沒有說什麼話，直到檢察官提我訊問，檢察官有提
        示壬○○的警詢筆錄，筆錄內容是記載壬○○說我叫他
        去偷機車，強盜是我叫他去的，當時我心想是我叫他去
        強盜的，我自己做的我認了，但是我生氣的是機車是他
        偷的，為何推給我說是我叫他去偷的，檢察官說你們這
        樣子互相推來推去，我就生氣了回頂檢察官。後來起訴
        到了法院，遇到受命法官，壬○○在押車上面也一直叫
        我要幫他，我就跟壬○○說我不知道我能夠撐到什麼時
        候，因為我跟他講說我這個人不太會說謊，如果會說謊
        的話，我就不會找不到話而去回頂檢察官，他就叫我儘
        量，我說好我試試看，後來壬○○有教我怎麼說，所以
        我就跟受命法官說，我在準備程序說的強盜過程是真的
        ，因為那是我經歷的過程，其餘如開庭的準備程序中所
        言。壬○○叫我跟法官說機車部分我不知情，強盜部分
        壬○○不知情，我開完庭之後，有跟我的房友提到這件
        事情，他們說我怎麼這麼笨，他們叫我講實話，第2次
        法院開庭時，我很想跟受命法官說實話，可是因為壬○○在押解的途中，要我跟上次講一樣的口供，但是有多
        說，如果我扛下強盜而他可以交保的話，他會給我家人
        錢，也會寄錢給我，跟他一起開庭，我的壓力很大，所
        以我還是跟受命法官說謊，後來有律師來律見，我有跟
        律師講到強盜案情，我跟律師講，強盜我認罪，偷車我
        不認罪，因為我這個人不太相信別人，所以剛開始我沒
        有跟律師講很多，後來覺得陳律師很不錯，我就全部跟
        陳律師講，我有跟陳律師說我跟同案被告開庭我有壓力
        ，陳律師也勸我實話實說，但是與壬○○一起開庭，會
        有壓力。連續開了這幾次庭，在昨天開庭前壬○○叫我
        扛那把刀子，我跟他說我不想扛了我很累了，昨天審理
        時，審判長問我為何在主詰問回答檢察官與反詰問回答
        辯護人時，回答的內容不一樣，我不知道該如何回答，
        所以我昨天才會回說檢察官問的問題聽不清楚律師問的
        我聽得比較清楚，昨天我沒有料到會當庭勘驗那片會客
        光碟，我一時不知道如何反應，所以我昨天應訊的口氣
        才會不好，才會回頂審判長，我今日與被告壬○○隔離
        ，又加上房友的鼓舞叫我講實話，所以我今日有這個機
        會才講出以上的實話。扣案的菜刀確實是壬○○拿給我
        的，如果我昨天不那樣子這樣講，壬○○看到補充理由
        書的時候，就有點抓狂，我不知道解還時，在押車上他
        會不會對我怎麼樣。昨天回到看守所，房友們問我開庭
        的狀況，每個人都說我笨，幹嘛為了認識1個多星期的
        壬○○在開庭時回頂審判長，房友們也勸我今日找機會
        ，跟審判長道歉並說實話，今日剛好公訴檢察官要求隔
        離，所以我就覺得機會終於來了，所以我才全部都講出
        來。而我昨天以證人身分做交互詰問就律師及審判長所
        詢問關於刀子來源部分不實在，這點我覺得很抱歉等語
        （見本院卷二：163至168頁）。並以證人身分證述：壬○○先交口罩、安全帽給我，後來他回家拿菜刀，他在
        網咖外面交菜刀給我後，他才載我去超商門口外，我下
        車後他才騎機車到新竹醫院的門欄外，他在那邊接應我
        出去。我拿到錢之後，是跑步到新竹醫院外上被告壬○○的機車離開。先丟車子、菜刀再走回網咖外面分錢。
        我有問壬○○，他說是他家裡的菜刀，他網咖外面交菜
        刀給我等語（見本院卷二：168至171頁）。觀諸被告申
        ○○上開供述、證述內容核與其於96年10月16日警詢初
        訊、檢察官覆訊及本院羈押庭訊問時所供述之情節相符
        （見96偵6199：12至14頁、48至51頁。本院96聲羈219
        ：6至8頁）。復勾稽被告申○○之母於97年2月3日在接
        見被告申○○時，被告申○○不時提出：被告壬○○提
        供菜刀強盜，2人有約定要對分，事後被告壬○○要將
        強盜案件推給被告申○○1人承擔等語在卷可按（見本
        院卷二：59至61頁）。參以被告申○○之上開供述、證
        述，核屬對自己不利之供述、對被告壬○○不利之證述
        ，被告申○○無法因此而脫免攜帶兇器強盜罪責，尚難
        認被告申○○為推諉罪責而為上開不利被告壬○○之證
        詞。綜上所陳，被告申○○之上開供述、證述，堪足採
        信。
    ３、且有強盜案之扣押筆錄3份、搜索經過及結果陳報書、
        及扣押物品目錄表3紙。超商強盜案之監視錄影翻拍照
        片5幀、起獲機車、菜刀照片共5幀。內政部警政署刑事
        警察局鑑驗書1份、刑事案件證物採驗紀錄表1份：口罩
        採樣與被告申○○DNA相同（見96偵6210：33至36、38
        至42、43至47頁、49至53頁。96偵6849：12至13頁）。
    ４、復有被告申○○持用之菜刀1把、口罩1個、安全帽1頂
        扣案可資佐證。
（二）至被告申○○及辯護人提出國防醫學院三軍總醫院附設民
      眾診療服務處診斷證明書、國軍桃園總醫院附設民眾診療
      服務處診斷證明書、停役令、新竹後備司令部書函、免役
      證明書為據（見本院卷一：106、130至132頁），用以證
      明被告申○○於事實五之強盜犯行時精神狀況。嗣經本院
      調取被告申○○之國防醫學院三軍總醫院病歷、國軍桃園
      總醫院病歷，並函請財團法人天主教湖口仁慈醫院（下稱
      湖口仁慈醫院）鑑定被告申○○強盜之精神狀況結果：被
      告申○○犯案行為時精神狀態，強盜超商時並無精神耗弱
      或心神喪失，對於自身當時的行為能力，對於外界事務知
      覺、理會、判斷能力，並沒有較普通人之平均程度顯然有
      減弱其自由決定意思能力之現象，個案明顯有反社會人格
      特質所造成的情緒不穩定，相對的比較容易失控，社會適
      應性差等情，此有湖口仁慈醫院精神醫學部鑑定司法鑑定
      報告書附卷可稽（見本院卷二：72至74頁）。雖被告於94
      年間曾有精神異常之病況，然該病況發病時間與96年10月
      16日之強盜案時間，已有1、2年之差距，尚難以之為據，
      本院認應以湖口仁慈醫院之專業鑑定結果為據，是難認被
      告申○○於強盜時之精神狀況有合於精神耗弱或心神喪失
      之情狀，併此敘明。
（三）綜上所陳，本案此部分事證已臻明確，被告壬○○、申○○共同攜帶菜刀強盜犯行，均堪予認定，自應依法予以論
      罪科刑。
六、論罪科刑
（一）事實一（即附表一）部分
      (1)被告壬○○為附表一編號1至16、18之行為，各係犯刑
        法第320條第1項之竊盜罪。
      (2)被告壬○○為附表一編號17之行為，係犯刑法第321條
        第1項第1款之夜間侵入住宅竊盜罪。
（二）事實二（即附表二）部分
      (1)被告壬○○為附表二編號1至3、6至8之行為，係犯6次
        刑法第216、210條之行使偽造私文書罪、6次刑法第339
        條第1項之詐欺取財罪。其為附表二編號4之行為，係犯
        刑法第216、210條之行使偽造私文書罪及同法第339條
        第3項、第1項之詐欺取財未遂罪。其為附表二編號5之
        行為，係犯刑法第339條第3項、第1項之詐欺取財未遂
        罪。被告壬○○偽造簽名行為，為其偽造私文書之階段
        行為；又其偽造私文書之低度行為，為行使偽造私文書
        之高度行為所吸收，均不另論罪。另被告壬○○為附表
        二編號1至4、6至8行為時，均係以一行為觸犯上開行使
        偽造私文書罪與詐欺取財罪或詐欺取財未遂罪，為想像
        競合犯，從一重之行使偽造私文書罪論處。被告壬○○
        為附表二編號6之盜刷時，在2張簽帳單上偽簽「庚○○
        」購買同一商品，係基於單一犯意，為接續犯。
      (2)被告戊○○為附表二編號6之行為，係犯刑法第216、21
        0條之行使偽造私文書罪、同法第339條第1項之詐欺取
        財罪。其推由被告壬○○偽造簽名行為，為其偽造私文
        書之階段行為；又其偽造私文書之低度行為，為行使偽
        造私文書之高度行為所吸收，均不另論罪。另被告戊○○係以一行為觸犯行使偽造私文書罪與詐欺取財罪，為
        想像競合犯，從一重之行使偽造私文書罪論處。
      (3)被告壬○○、戊○○間，對於附表二編號8所示犯行，
        具有犯意之聯絡及行為之分擔，為共同正犯
（三）事實三（即附表三、四）部分
      (1)被告壬○○為附表三編號1至3之行為，係犯3次刑法第
        325條第1項之搶奪罪。
      (2)被告壬○○為附表四編號1至2之行為，係犯2次刑法第
        325條第1項之搶奪罪。
（四）事實四（即附表五）部分
      被告壬○○為事實四之行為，係犯毒品危害防制條例第10
      條第2項之施用第二級毒品罪。其持有第二級毒品安非他
      命之低度行為，為其施用第二級毒品安非他命之高度行為
      所吸收，不另論罪。
（五）事實五（即附表六）部分
      (1)被告壬○○、申○○為事實五行為時，被告申○○攜帶
        扣案之菜刀1支，客觀上足以對人之生命、身體安全構
        成威脅且具有危險性，應屬兇器，被告壬○○、申○○
        各係犯刑法第330條第1項、第328條第1項、第321條第1
        項第3款之攜帶兇器強盜罪。
      (2)被告壬○○、申○○間，有犯意之聯絡及行為之分擔，
        為共同正犯
（六）被告壬○○所犯附表一所示之17次竊盜罪、1次加重竊盜
      罪；附表二所示之7次行使偽造私文書罪、1次詐欺取財未
      遂罪；附表三、四所示之5次搶奪罪；附表五所示之施用
      第二級毒品罪；附表六所示之加重強盜罪間，犯意各別，
      行為互殊，應予分論併罰。
（七）爰審酌被告壬○○、申○○、戊○○均被告正值青年，當
      力圖向上，猶思不勞而獲，被告壬○○為17次竊盜犯行、
      1次加重竊盜犯行、7次行使偽造私文書犯行罪、1次詐欺
      未遂犯行、5次搶奪犯行、1次施用第二級毒品犯行、1 次
      加重強盜犯行；及被告申○○為加重強盜犯行、戊○○為
      行使偽造私文書犯行，分別致告訴人、被害人遭受財產上
      損害，併審酌被告3人犯罪手段、方式，參與程度，所生
      危害程度，所得財物價值，及被告3人迄未補償告訴人、
      被害人之損失，暨被告3人犯後態度等一切情狀，認公訴
      人就被告壬○○求處應執行有期徒刑17年尚屬允當，爰分
      別量處如主文所示之刑，並就被告壬○○部分，定其應執
      行之刑。
七、被告壬○○犯本案附表一編號1至3之竊盜罪及附表三編號1
    之搶奪罪，均尚未判決確定，因其犯罪時間均在96年4月24
    日以前，且宣告刑未逾有期徒刑1年6月，合於中華民國九十
    六年罪犯減刑條例第3條第1項第15款規定之減刑條件，依同
    條例第2條第1項第3款規定，減其刑期二分之一而如各編號
    主文欄後段所示之刑。
八、被告壬○○於95年12月21日至96年11月16日間，犯下附表一
    所示之多達18次竊盜犯行，顯有不勞而獲之陋習，已有犯竊
    盜罪之習慣，為導正其不良之惡習，並使其得以習得一技之
    長，實有令入勞動場所強制工作之必要，俾其得以日後適應
    社會生活，自有施以保安處分矯治之必要，爰依竊盜犯贓物
    犯保安處分條例第3條第1項第1款之規定，併以諭知被告壬○○於刑之執行前，令入勞動場所強制工作3年，俾資矯正
    。
九、沒收
（一）扣案之鑰匙1支，為被告壬○○所有，供犯附表一編號18
      竊盜罪所用之物，業據被告壬○○於本院審理中供承無訛
      ，依刑法第38條第1項第2款規定，併予宣告沒收。
（二）扣案之菜刀1把，業據被告申○○於本院審理中否認所有
      ，並供稱：被告壬○○回家拿菜刀在網咖所交付等語，雖
      為被告壬○○所否認，惟查，被告壬○○住在新竹市○區
      ○○里○鄰○○○街18巷19號，距離被告壬○○、申○○
      所在之網咖不遠，是認被告申○○供稱被告壬○○所有之
      物，較足採信；參以被告申○○持該菜定強盜超商，已如
      前述，核屬供犯罪所用之物，依刑法第38條第1項第2款規
      定，併予宣告沒收。
（三）扣案之安全帽1頂、口罩1個，另據被告申○○於本院審理
      中否認所有，並供稱：被告壬○○所交付等語，此為被告
      壬○○所否認在卷，參以附表一編號15之被害人天○○於
      警詢中指述：尋獲遭竊之機車後，發現損失安全帽1頂、
      口罩1個等語（見96偵5945：88至89頁）。由上可知，縱
      認被告壬○○提供安全帽1頂、口罩1個予被告申○○屬實
      ，尚難認定為被告壬○○所有之物，復查無其他積極證據
      足認扣案之安全帽1頂、口罩1個為被告壬○○或申○○所
      有之物，自難併予宣告沒收，附此敘明。
丙、無罪部分
一、公訴意旨另認：
（一）被告申○○與壬○○基於竊盜犯意聯絡，被告申○○提議
      竊車，並於附表一編號18所載之犯罪時間，騎車搭載壬○○前往犯罪地點，趁無人看管之際，由被告壬○○下手以
      自備鑰匙竊取地○○所有之車號HNI-351號重型機車得手
      ，再與被告申○○會合後離去，得手後，供作與申○○為
      事實五強盜犯行之交通工具，嗣棄置在新竹市○○○街，
      因認被告申○○就附表一編號18部分，共犯刑法第320條
      第1項之竊盜罪嫌。
（二）被告戊○○與被告壬○○基於犯意聯絡，被告壬○○受被
      告戊○○之託，於附表二編號7所示時間、地點，持丑○○之合作金庫信用卡，偽冒係「丑○○」名義消費購買附
      表二編號7之針孔掃描器，並以「丑○○」信用卡刷卡方
      式支付所購買商品價款，壬○○於附表二編號7之信用卡
      簽帳單商店存根聯之持卡人簽名欄內，偽簽「丑○○」之
      簽名，用以表示「丑○○」確有消費存根聯上之交易金額
      ，而偽造該信用卡簽帳單，並以交付該信用卡簽帳單予店
      員，謊稱係信用卡持卡名義人而行使，使附表二編號7店
      員陷於錯誤，而予壬○○刷卡消費，並交付所購買之商品
      ，得手後，嗣由壬○○變賣得款花用殆盡，因認被告戊○○就附表二編號7部分，共犯刑法第216、210條之行使偽
      造私文書罪嫌、同法第339條第1項之詐欺罪嫌。
二、(1)按犯罪事實應依證據認定之，無證據不得認定犯罪事實。
    又不能證明被告犯罪者，應諭知無罪之判決，刑事訴訟法第
    15 4條、第301條第1項分別定有明文。又事實之認定，應憑
    證據，如未能發現相當證據，或證據不足以證明，自不能以
    推測或擬制之方法，為裁判基礎（最高法院40年臺上字第86
    號判例參照）；認定不利於被告之事實，須依積極證據，苟
    積極證據不足為不利於被告之事實認定時，即應為有利於被
    告之認定，更不必有何有利之證據（最高法院30年上字第
    816號判例參照）；且認定犯罪事實，所憑之證據，無論直
    接或間接證據，其為訴訟上之證明，須於通常一般之人均不
    致有所懷疑，而得確信其為真實之程序者，始得據之為有罪
    之認定，倘其證明尚未達到此一程度，而有合理性懷疑之存
    在時，即無從為有罪之認定（最高法院76年台上字第4986號
    判例參照）。(2)次按刑事訴訟法第161條已於91年2月8日日
    修正公布，其第1項規定：檢察官就被告犯罪事實，應負舉
    證責任，並指出證明之方法。因此，檢察官對於起訴之犯罪
    事實，應負提出證據及說服之實質舉證責任。倘其所提出之
    證據，不足為被告有罪之積極證明，或其指出證明之方法，
    無從說服法院以形成被告有罪之心證，基於無罪推定之原則
    ，自應為被告無罪判決之諭知（最高法院92年台上字第128
    號判例參照）。
三、訊據被告申○○、戊○○堅詞否認有公訴人所指此部分犯行
    ，被告申○○辯稱：附表一編號18之機車是被告壬○○所竊
    ，並沒有幫忙把風竊車等語。被告戊○○辯稱：我是拿丑○○之合作金庫信用卡指示被告壬○○盜刷購買液晶電視1台
    ，不知被告壬○○另外盜刷附表二編號7支針孔掃描器等語
    。
四、經查：
（一）被告壬○○於警詢中所言被告申○○共同竊盜一節，業經
      本院裁定為審判外陳述而無證據能力，已如前述，先予敘
      明。又同案被告壬○○於96年10月31日偵訊中業已供稱：
      附表一編號18竊案部分，被告申○○並不知情等語在卷可
      查（見96偵4912：97至99頁）。復於本院準備程序、審理
      中亦為相同之供述。是依同案被告壬○○之供述、證述，
      尚無足作為被告申○○不利之認定。
（二）觀諸同案被告壬○○於警詢、偵訊中，均明確供述、證述
      被告戊○○交付丑○○之合作金庫過程、盜刷購買附表二
      編號8之液晶電視交給被告戊○○等情，惟未明確供述、
      證述被告戊○○所指示之盜刷購物範圍。嗣經被告壬○○
      於本院審理中詳細供稱：被告戊○○僅要求其盜刷購買液
      晶電視1台，抵償積欠被告戊○○之3千元。被告戊○○沒
      有無說明該可以刷多久、刷幾次、或刷價值多少錢的商品
      ，也沒有叫我試刷看看，而我一拿到卡就直接去刷附表二
      編號7的針孔掃描器。事後有將信用卡、液晶電視交還被
      告戊○○，針孔掃描器另行變賣等語（見本院卷三：58頁
      背面至62頁背面）。足見被告戊○○與被告壬○○謀議盜
      刷信用卡購物範圍，僅限於附表二編號8所載之液晶電視1
      台，至於被告壬○○為試刷該信用卡而另行盜刷購買附表
      二編號7所載之針孔掃描器犯行，既不在其與被告戊○○
      犯意聯絡範圍，被告戊○○亦無分擔犯罪行為，被告戊○○自毋庸承擔此部分之罪責，至為灼然。
（三）此外，依據本案其餘卷證資料、檢察官所提出之證據，尚
      不足認定被告申○○竊盜、被告戊○○行使偽造私文書有
      罪之積極證明，本院無從形成被告申○○、戊○○此部分
      有罪之心證。復查無其他積極證據足認被告申○○、被告
      戊○○有為公訴人所指之竊盜、行使偽造私文書等犯行，
      既不能證明被告申○○、戊○○此部分犯罪，是揆諸前揭
      判例之意旨，自應就此部分諭知被告申○○、戊○○無罪
      之判決。
丁、據上論斷，應依刑事訴訟法第299條第1項前段、第301條第
    1項，毒品危害防制條例第10條第2項，刑法第11條前段、第
    28 條、第320條第1項、第321條第1項第1款、第3款、第216
    條、第210條、第325條第1項、第339條第1項、第3項、第32
    8條第1項、第330條第1項、第55條前段、第51條第5款、第3
    8條第1項第2款，中華民國九十六年罪犯減刑條例第2條第1
    項第3款、第7條，，竊盜犯贓物犯保安處分條例第3條第1項
    、第4條、第5條第1項前段，判決如主文
本案經檢察官張凱絜到庭執行職務。
中    華    民    國    97    年    4     月    24    日
                      刑事第三庭審判長法  官    賴淑敏
                                      法  官    林惠君
                                      法  官    黃美文
以上正本證明與原本無異。
如不服本判決應於收受本判決後10日內向本院提出上訴書狀，其
未敘述上訴理由者，並得於提起上訴後10日內向本院補提理由書
狀 (均須按他造當事人之人數附繕本)「切勿逕送上級法院」。
中    華    民    國    97    年    4     月    24    日
                                      書記官    陳怡芳
附錄本案論罪科刑法條全文：
刑法第210條：
偽造、變造私文書，足以生損害於公眾或他人者，處5年以下有
期徒刑。
刑法第216條：
行使第210條至第215條之文書者，依偽造、變造文書或登載不實
事項或使登載不實事項之規定處斷。
刑法第320條第1項：
意圖為自己或第三人不法之所有，而竊取他人之動產者，為竊盜
罪，處5年以下有期徒刑、拘役或5百元以下罰金。
刑法第321條第1項：
犯竊盜罪而有左列情形之一者，處六月以上、五年以下有期徒刑
：
一、於夜間侵入住宅或有人居住之建築物、船艦或隱匿其內而犯
    之者。
二、毀越門扇、牆垣或其他安全設備而犯之者。
三、攜帶兇器而犯之者。
四、結夥三人以上而犯之者。
五、乘火災、水災或其他災害之際而犯之者。
六、在車站或埠頭而犯之者。
刑法第325條第1項：
意圖為自己或第三人不法之所有，而搶奪他人之動產者，處6月
以上5年以下有期徒刑。
第339條第1項、第3項
意圖為自己或第三人不法之所有，以詐術使人將本人或第三人之
物交付者，處5年以下有期徒刑、拘役或科或併科1千元以下罰金
。
前二項之未遂犯罰之。
刑法第328條第1項：
意圖為自己或第三人不法之所有，以強暴、脅迫、藥劑、催眠術
或他法，至使不能抗拒，而取他人之物或使其交付者，為強盜罪
，處5年以上有期徒刑。
刑法第330條第1項：
犯強盜罪而有第321條第1項各款情形之一者，處7年以上有期徒
刑。
毒品危害防制條例第10條第2項：
施用第二級毒品者，處3年以下有期徒刑。
附表一：被告壬○○竊盜部分
┌──┬────┬────┬───┬─────────┬──────┐
│編號│犯罪時間│犯罪地點│被害人│竊取方式及竊得財物│主        文│
├──┼────┼────┼───┼─────────┼──────┤
│ 1  │95年12月│新竹市延│巳○○│趁巳○○不注意之際│壬○○竊盜，│
│    │21日上午│平路1段 │      │，徒手竊取皮包1個 │處有期徒刑伍│
│    │6時34分 │144號三 │      │，內有現金7,000元 │月；減為有期│
│    │許      │廠南家早│      │、國民身分證、健保│徒刑貳月又拾│
│    │        │餐店    │      │卡、戶口名簿、金融│伍日。      │
│    │        │        │      │卡4張（新竹國際商 │            │
│    │        │        │      │銀、合作金庫銀行、│            │
│    │        │        │      │農會、郵局），得手│            │
│    │        │        │      │後，現金供己花用  │            │
│    │        │        │      │，其餘財物事後歸還│            │
│    │        │        │      │。                │            │
├──┼────┼────┼───┼─────────┼──────┤
│ 2  │95年12月│新竹市南│丙○○│趁丙○○不注意之際│壬○○竊盜，│
│    │24日下午│大路123 │      │，徒手竊取純金紀念│處有期徒刑伍│
│    │1時30分 │號      │      │章1個、項鍊2條、戒│月；減為有期│
│    │許      │        │      │指5個、手鍊4條、耳│徒刑貳月又拾│
│    │        │        │      │環2對、項鍊墜飾1件│伍日。      │
│    │        │        │      │，得手後，變賣現金│            │
│    │        │        │      │供己花用。        │            │
├──┼────┼────┼───┼─────────┼──────┤
│ 3  │96年3月 │新竹市延│子○○│趁子○○不注意之際│壬○○竊盜，│
│    │10日晚上│平路1段 │      │，徒手竊取皮包1個 │處有期徒刑伍│
│    │7時30分 │158號聯 │      │，內有台灣彩券900 │月；減為有期│
│    │許      │芳商店  │      │張，得手後，將所刮│徒刑貳月又拾│
│    │        │        │      │中之彩券向不詳彩券│伍日。      │
│    │        │        │      │行兌換獎金花用。  │            │
├──┼────┼────┼───┼─────────┼──────┤
│ 4  │96年6月 │新竹市食│Ｂ○○│趁Ｂ○○不注意之際│壬○○竊盜，│
│    │28日上午│品路277 │      │，徒手竊取Ｂ○○機│處有期徒刑伍│
│    │9時許   │號前    │      │車置物箱內所有之皮│月。        │
│    │        │        │      │夾，內有現金500元 │            │
│    │        │        │      │、台新銀行信用卡、│            │
│    │        │        │      │中國信託銀行信用卡│            │
│    │        │        │      │、國民身分證、健保│            │
│    │        │        │      │卡、駕照、大潤發禮│            │
│    │        │        │      │券，得手後，現金供│            │
│    │        │        │      │己花用，另持台新銀│            │
│    │        │        │      │行、中國信託銀行信│            │
│    │        │        │      │用卡盜刷購物（詳附│            │
│    │        │        │      │表二編號1至5），其│            │
│    │        │        │      │餘物品丟棄        │            │
├──┼────┼────┼───┼─────────┼──────┤
│ 5  │96年6月 │新竹市水│丁○○│趁丁○○不注意之際│壬○○竊盜，│
│    │29日上午│田街138 │      │，徒手店內抽屜內之│處有期徒刑伍│
│    │8時許   │號美美檳│      │竊取現金3,000元、 │月。        │
│    │        │榔攤    │      │行動電話1支、證件 │            │
│    │        │        │      │，得手後，現金供己│            │
│    │        │        │      │花用。            │            │
├──┼────┼────┼───┼─────────┼──────┤
│ 6  │96年6月 │新竹市北│庚○○│見該處大門未關，單│壬○○竊盜，│
│    │30日下午│區○○街│      │獨一人進入屋內，徒│處有期徒刑伍│
│    │2時許   │3號5樓  │      │手竊取黑色皮夾1個 │月。        │
│    │（補充理│        │      │，內有現金4,500元 │            │
│    │由書誤載│        │      │及中國信託銀行信用│            │
│    │為下午4 │        │      │卡1張、國民身分證2│            │
│    │時許）  │        │      │張（庚○○、陳文苓│            │
│    │        │        │      │）、健保卡（庚○○│            │
│    │        │        │      │、陳文苓）、駕駛執│            │
│    │        │        │      │照，得手後，現金供│            │
│    │        │        │      │己花用，並持庚○○│            │
│    │        │        │      │之中國信託信用卡盜│            │
│    │        │        │      │刷購物（詳附表二編│            │
│    │        │        │      │號6），其餘財物丟 │            │
│    │        │        │      │棄。              │            │
├──┼────┼────┼───┼─────────┼──────┤
│ 7  │96年7月6│新竹市東│Ｃ○○│趁Ｃ○○不注意之際│壬○○竊盜，│
│    │日下午1 │區○○街│      │，徒手竊取台灣公益│處有期徒刑伍│
│    │時5分許 │310號萬 │      │彩券50張，得手後，│月。        │
│    │        │善行公益│      │將所刮中之彩券向不│            │
│    │        │彩券行  │      │詳彩券行兌換獎金花│            │
│    │        │        │      │用。              │            │
├──┼────┼────┼───┼─────────┼──────┤
│ 8  │96年7月 │新竹市南│未○○│趁未○○不注意之際│壬○○竊盜，│
│    │28日上午│大路294 │      │，徒手竊取台灣公益│處有期徒刑伍│
│    │11時許  │號理得行│      │彩券60多張，得手後│月。        │
│    │        │彩券行  │      │，將所刮中之彩券向│            │
│    │        │        │      │不詳彩券行兌換獎金│            │
│    │        │        │      │花用。            │            │
├──┼────┼────┼───┼─────────┼──────┤
│ 9  │96年7月 │新竹市東│甲○○│趁甲○○不注意之際│壬○○竊盜，│
│    │28日下午│區○○街│      │，徒手竊取台灣公益│處有期徒刑伍│
│    │4時35分 │84號    │      │彩券33張，得手後，│月。        │
│    │許      │        │      │將所刮中之彩券向不│            │
│    │        │        │      │詳彩券行兌換獎金花│            │
│    │        │        │      │用。              │            │
├──┼────┼────┼───┼─────────┼──────┤
│10  │96年8月6│新竹市延│癸○○│趁癸○○不注意之際│壬○○竊盜，│
│    │日晚上8 │平路1段 │      │，徒手竊取台灣公益│處有期徒刑伍│
│    │時許    │260號保 │      │彩券100張，得手後 │月。        │
│    │        │勝投注站│      │，將所刮中之彩券向│            │
│    │        │        │      │不詳彩券行兌換獎金│            │
│    │        │        │      │花用。            │            │
├──┼────┼────┼───┼─────────┼──────┤
│11  │96年8月 │新竹市長│午○○│趁午○○不注意之際│壬○○竊盜，│
│    │15日下午│和街36號│      │，徒手竊取行動電話│處有期徒刑伍│
│    │2時許   │新莉美髮│      │（NOKIA）1支，得手│月。        │
│    │        │廊      │      │後，供己使用。    │            │
├──┼────┼────┼───┼─────────┼──────┤
│12  │96年8月 │新竹市民│辛○○│趁辛○○不注意之際│壬○○竊盜，│
│    │18日下午│族路200 │      │，徒手竊取手提包1 │處有期徒刑伍│
│    │5時許   │號金合發│      │個，內有現金12萬、│月。        │
│    │        │彩券行  │      │金飾、玉品、手機1 │            │
│    │        │        │      │支、SOGO禮券、國民│            │
│    │        │        │      │身分證、信用卡、金│            │
│    │        │        │      │融卡、印章，得手後│            │
│    │        │        │      │，現金供己使用。  │            │
├──┼────┼────┼───┼─────────┼──────┤
│13  │96年9月 │新竹市光│黃○○│趁黃○○不注意之際│壬○○竊盜，│
│    │14日晚上│華東街76│      │，徒手竊取台灣公益│處有期徒刑伍│
│    │9時40分 │巷31號福│      │彩券120張，得手後 │月。        │
│    │許      │田彩券行│      │，將所刮中之彩券向│            │
│    │        │        │      │不詳彩券行兌換獎金│            │
│    │        │        │      │花用。            │            │
├──┼────┼────┼───┼─────────┼──────┤
│14  │96年9月 │新竹市延│乙○○│趁乙○○不注意之際│壬○○竊盜，│
│    │22日凌晨│平路1段 │      │，徒手竊取電話IC卡│處有期徒刑伍│
│    │3時許   │121號全 │      │（100元18張、200元│月。        │
│    │        │家便利商│      │9張）、國際電話卡 │            │
│    │        │店      │      │11張共值5,800元、 │            │
│    │        │        │      │現金1萬2,600元，得│            │
│    │        │        │      │手後，現金供己花用│            │
│    │        │        │      │，電話IC卡、國際電│            │
│    │        │        │      │話卡轉售予蔡升富。│            │
├──┼────┼────┼───┼─────────┼──────┤
│15  │96年9月 │新竹市中│天○○│趁無人看管之際，以│壬○○竊盜，│
│    │24日上午│央路281 │      │自備鑰匙竊取其彭素│處有期徒刑伍│
│    │8時許   │巷19號地│      │琴所有車牌號碼PC9 │月。        │
│    │        │下室1樓 │      │-993號重型機車，得│            │
│    │        │        │      │手後，車主於96年9 │            │
│    │        │        │      │月25日上午8時10分 │            │
│    │        │        │      │許，在新竹市○○路│            │
│    │        │        │      │281巷10號前自行尋 │            │
│    │        │        │      │獲。              │            │
├──┼────┼────┼───┼─────────┼──────┤
│16  │96年9月 │新竹市南│宇○○│見鑰匙在車上、無人│壬○○竊盜，│
│    │25日下午│大路385 │      │看管之際，竊取廖秋│處有期徒刑伍│
│    │1時55分 │號      │      │芬所有車牌號碼BF7-│月。        │
│    │許      │        │      │772號重型機車，得 │            │
│    │        │        │      │手後，將其放置在新│            │
│    │        │        │      │竹市○○街78號前  │            │
├──┼────┼────┼───┼─────────┼──────┤
│17  │96年9月 │新竹市振│寅○○│趁寅○○不注意之際│壬○○於夜間│
│    │25日晚上│興路109 │      │，侵入其住宅內徒手│侵入住宅竊盜│
│    │7時30分 │巷12弄21│      │竊取現金1,400元、 │，處有期徒刑│
│    │許之夜間│號      │      │LV皮包1個，得手後 │捌月。      │
│    │        │        │      │，現金供己花用。  │            │
├──┼────┼────┼───┼─────────┼──────┤
│18  │96年10月│新竹市北│地○○│趁無人看管之際，持│壬○○竊盜，│
│    │16日凌晨│區光華東│      │自備鑰匙1支竊取車 │處有期徒刑伍│
│    │0時10分 │街16號前│      │號HNI-351號重型機 │月，扣案之鑰│
│    │許      │        │      │車1部，得手後，供 │匙壹支沒收。│
│    │        │        │      │作與申○○為犯罪事│            │
│    │        │        │      │實五強盜犯行之交通│            │
│    │        │        │      │工具，嗣棄置在新竹│            │
│    │        │        │      │市○○○街附近巷道│            │
│    │        │        │      │。                │            │
└──┴────┴────┴───┴─────────┴──────┘
附表二：被告壬○○盜刷信用卡部分：
┌──┬───────┬───────┬─────┬────────┬──────┐
│編號│時間          │地點          │持卡人、信│消費之商品及金額│主        文│
│    │              │              │用卡      │                │            │
├──┼───────┼───────┼─────┼────────┼──────┤
│ 1  │96年6月28日上 │新竹市北區水田│Ｂ○○台新│以1萬7,000元購買│壬○○行使偽│
│    │午11時許      │街151號安悅電 │銀行信用卡│東元26吋液晶電視│造私文書，足│
│    │              │器－金鼎店    │（卡號：43│                │以生損害於他│
│    │              │              │0000000000│                │人，處有期徒│
│    │              │              │3905）    │                │刑陸月。簽帳│
│    │              │              │          │                │單上偽簽「顏│
│    │              │              │          │                │育彬」壹式壹│
│    │              │              │          │                │枚沒收。    │
├──┼───────┼───────┼─────┼────────┼──────┤
│ 2  │96年6月28日上 │新竹市○○路  │Ｂ○○台新│以1萬6,500元購買│壬○○行使偽│
│    │午11時24分    │273號1樓安悅電│銀行信用卡│東元26吋液晶電視│造私文書，足│
│    │              │器－凱誠店    │（卡號：43│                │以生損害於他│
│    │              │              │0000000000│                │人，處有期徒│
│    │              │              │3905）    │                │刑陸月。簽帳│
│    │              │              │          │                │單上偽簽「顏│
│    │              │              │          │                │育彬」壹式壹│
│    │              │              │          │                │枚沒收。    │
├──┼───────┼───────┼─────┼────────┼──────┤
│ 3  │96年6月28日上 │新竹市○○路  │Ｂ○○台新│以1萬元購買洗衣 │壬○○行使偽│
│    │午11時28分    │273號1樓安悅電│銀行信用卡│機              │造私文書，足│
│    │              │器－凱誠店    │（卡號：43│                │以生損害於他│
│    │              │              │0000000000│                │人，處有期徒│
│    │              │              │3905）    │                │刑陸月。簽帳│
│    │              │              │          │                │單上偽簽「顏│
│    │              │              │          │                │育彬」壹式壹│
│    │              │              │          │                │枚沒收。    │
├──┼───────┼───────┼─────┼────────┼──────┤
│ 4  │96年6月28日下 │新竹市○○路88│Ｂ○○中國│以2萬7,900元購買│壬○○行使偽│
│    │午3時20分     │號1樓新智攝影 │信託銀行信│數位錄影機，因吳│造私文書，足│
│    │              │機專賣店      │用卡（卡號│正德發現簽名不符│以生損害於他│
│    │              │              │：00000000│，未將數位錄影機│人，處有期徒│
│    │              │              │00000000）│交予壬○○，至未│刑伍月。簽帳│
│    │              │              │          │得逞。          │單上偽簽「顏│
│    │              │              │          │                │育彬」壹式壹│
│    │              │              │          │                │枚沒收。    │
├──┼───────┼───────┼─────┼────────┼──────┤
│ 5  │96年6月28日晚 │新竹市○○路  │Ｂ○○中國│以2萬4,000元購買│壬○○意圖為│
│    │上7時20分至22 │320號1樓大同綜│信託銀行信│液晶電視，因信用│自己不法之所│
│    │分            │合訊電股份有限│用卡（卡號│卡已遭掛失，未盜│有，以詐術使│
│    │              │公司          │：00000000│刷成功而未遂    │人將本人之物│
│    │              │              │00000000）│                │交付，未遂，│
│    │              │              │          │                │處有期徒刑肆│
│    │              │              │          │                │月。        │
├──┼───────┼───────┼─────┼────────┼──────┤
│ 6  │96年6月30日下 │新竹市○○路  │庚○○之中│接續偽簽2張簽帳 │壬○○行使偽│
│    │午4時59分及同 │320號1樓大同綜│國信託銀行│單（2萬4千元、2 │造私文書，足│
│    │日5時25分     │合訊電股份有限│信用卡（卡│萬元），以4萬4, │以生損害於他│
│    │              │公司          │號：540829│000元購買37吋液 │人，處有期徒│
│    │              │              │0000000000│晶電視機1台。   │刑陸月。簽帳│
│    │              │              │）        │                │單上偽簽「林│
│    │              │              │          │                │宏憬」貳式貳│
│    │              │              │          │                │枚均沒收。  │
├──┼───────┼───────┼─────┼────────┼──────┤
│ 7  │96年7月4日下午│新竹市北區中山│丑○○台作│以6,200元購買針 │壬○○行使偽│
│    │2時29分       │路127號天祿醫 │金庫銀行信│孔掃描器（起訴書│造私文書，足│
│    │              │療儀器有限公司│用卡（卡號│記載為監視器鏡頭│以生損害於他│
│    │              │              │：00000000│）              │人，處有期徒│
│    │              │              │00000000）│                │刑陸月。簽帳│
│    │              │              │          │                │單上偽簽「胡│
│    │              │              │          │                │志成」壹式壹│
│    │              │              │          │                │枚沒收。    │
├──┼───────┼───────┼─────┼────────┼──────┤
│ 8  │96年7月4日下午│新竹市○○路  │丑○○台作│以2萬9,500元購買│壬○○共同行│
│    │3時11分       │440號信友電器 │金庫銀行信│液晶電視        │使偽造私文書│
│    │              │行（起訴書誤載│用卡（卡號│                │，足以生損害│
│    │              │為信有電器行）│同上）    │                │於他人，處有│
│    │              │              │          │                │期徒刑陸月。│
│    │              │              │          │                │簽帳單上偽簽│
│    │              │              │          │                │「丑○○」壹│
│    │              │              │          │                │式壹枚沒收。│
└──┴───────┴───────┴─────┴────────┴──────┘
附表二之一：
┌──┬──────────────────┐
│編號│應沒收之物                          │
├──┼──────────────────┤
│  1 │簽帳單上偽簽「Ｂ○○」壹式壹枚沒收（│
│    │未據扣案）。                        │
├──┼──────────────────┤
│  2 │簽帳單上偽簽「Ｂ○○」壹式壹枚沒收（│
│    │見偵字第6887號偵查卷第35頁）。      │
├──┼──────────────────┤
│  3 │簽帳單上偽簽「Ｂ○○」壹式壹枚沒收（│
│    │見偵字第6887號偵查卷第35頁）。      │
├──┼──────────────────┤
│  4 │簽帳單上偽簽「Ｂ○○」壹式壹枚沒收（│
│    │未據扣案）。                        │
├──┼──────────────────┤
│  5 │簽帳單上偽簽「庚○○」貳式貳枚均沒收│
│    │（見偵字第4912號偵查卷第24、25頁）。│
├──┼──────────────────┤
│  6 │簽帳單上偽簽「丑○○」壹式壹枚沒收（│
│    │見偵字第5355號偵查卷第31頁）。      │
├──┼──────────────────┤
│  7 │簽帳單上偽簽「丑○○」壹式壹枚沒收（│
│    │見偵字第5355號偵查卷第30頁）。      │
└──┴──────────────────┘
附表三：被告壬○○搶奪部分
┌──┬────┬────┬───┬─────────┬──────┐
│編號│犯罪時間│犯罪地點│被害人│搶奪方式及財物    │主        文│
├──┼────┼────┼───┼─────────┼──────┤
│ 1  │96年4月4│新竹市中│辰○○│佯稱要購買彩券，趁│壬○○意圖為│
│    │日下午6 │山路255 │      │辰○○未及防備，徒│自己不法之所│
│    │時40分許│號冠昇彩│      │手搶奪台灣彩券200 │有，而搶奪他│
│    │        │券行    │      │多張，得手後，將所│人之動產，處│
│    │        │        │      │刮中之彩券向不詳彩│有期徒刑柒月│
│    │        │        │      │券行兌換獎金花用殆│；減為有期徒│
│    │        │        │      │盡。              │刑月又拾伍│
│    │        │        │      │                  │日。        │
├──┼────┼────┼───┼─────────┼──────┤
│ 2  │96年6月 │新竹市林│戌○○│騎乘機車接近販賣彩│壬○○意圖為│
│    │17日下午│森路、武│（起訴│券之戌○○，佯稱要│自己不法之所│
│    │4時30分 │昌街口臺│書誤載│購買彩券，趁戌○○│有，而搶奪他│
│    │許      │灣銀行新│為陳佳│未及防備，徒手搶奪│人之動產，處│
│    │        │竹分行前│慧）  │台灣彩券50張，得手│有期徒刑柒月│
│    │        │        │      │後，將所刮中之彩券│。          │
│    │        │        │      │向不詳彩券行兌換獎│            │
│    │        │        │      │金花用殆盡。      │            │
├──┼────┼────┼───┼─────────┼──────┤
│ 3  │96年9月 │新竹市東│己○○│騎乘機車接近販賣彩│壬○○意圖為│
│    │10日下午│門街兆豐│      │券之己○○，佯稱要│自己不法之所│
│    │5時許   │銀行對面│      │購買彩券，趁己○○│有，而搶奪他│
│    │        │        │      │未及防備，徒手搶奪│人之動產，處│
│    │        │        │      │搶奪台灣公益彩券80│有期徒刑柒月│
│    │        │        │      │張，得手後，將所刮│。          │
│    │        │        │      │中之彩券向不詳彩券│            │
│    │        │        │      │行兌換獎金花用。  │            │
└──┴────┴────┴───┴─────────┴──────┘
附表四：被告壬○○飛車搶奪部分：
┌──┬──────┬─────────────────┐
│編號│事        實│主                              文│
├──┼──────┼─────────────────┤
│  1 │事實三（二）│壬○○意圖為自己不法之所有，而搶奪│
│    │部分        │他人之動產，處有期徒刑壹年。      │
├──┼──────┼─────────────────┤
│  2 │事實三（三）│壬○○意圖為自己不法之所有，而搶奪│
│    │部分        │他人之動產，處有期徒刑壹年。      │
└──┴──────┴─────────────────┘
附表五：被告壬○○施用毒品部分
┌──┬──────┬─────────────────┐
│編號│事        實│主                              文│
├──┼──────┼─────────────────┤
│  1 │事實四部分  │壬○○施用第二級毒品，處有期徒刑伍│
│    │            │月。                              │
└──┴──────┴─────────────────┘
附表六：被告壬○○強盜部分
┌──┬──────┬─────────────────┐
│編號│事        實│主                              文│
├──┼──────┼─────────────────┤
│  1 │事實五部分  │壬○○共同意圖為自己不法之所有，攜│
│    │            │帶兇器，以強暴至使不能抗拒，而取他│
│    │            │人之物，處有期徒刑玖年。扣案之菜刀│
│    │            │壹把沒收。                        │
└──┴──────┴─────────────────┘


司法院資訊處製作；財團法人民間司法改革基金會備份。
